臺灣新北地方法院刑事判決
111年度審易字第83號
公  訴  人  臺灣新北地方檢察署檢察官
被      告  邱博彥


上列被告因妨害自由案件，經檢察官提起公訴（110年度偵字第4
3793號），本院判決如下：
    主  文
邱博彥犯恐嚇危害安全罪，累犯，處拘役叁拾日，如易科罰金，
以新臺幣壹仟元折算壹日。
    事實及理由
壹、查被告邱博彥所犯係死刑、無期徒刑、最輕本刑為3 年以上
    有期徒刑以外之罪，被告於準備程序就被訴事實為有罪之陳
    述，經告知簡式審判程序之旨，並聽取其與檢察官之意見後
    ，本院認無不得或不宜改依簡式審判程序進行之處，爰依刑
    事訴訟法第273 條之1 第1 項、第284 條之1 之規定，裁定
    進行簡式審判程序。
貳、本案犯罪事實、證據及應適用之法條，除下列事項應予補充
    外，餘均引用附件即檢察官起訴書之記載：
一、犯罪事實欄一第6 行所載之「向古秋英恫稱」，應補充為「
    向當時位於新北市板橋區住處之古秋英恫稱」。
二、補充「被告邱博彥於111 年3 月31日本院準備程序及審理時
    之自白（參本院卷附當日各該筆錄）」為證據。　　
三、證據並所犯法條欄二關於被告本件犯行構成累犯是否加重其
    刑部分，應補充為「被告前有如犯罪事實欄一所載經法院科
    刑及執行之紀錄，此有臺灣高等法院被告前案紀錄表1 份在
    卷可參，其於有期徒刑執行完畢5 年內，故意再犯本件犯行
    而構成累犯，考量其前有恐嚇案件，而由法院論罪科刑之個
    案情節，顯見其有一再觸犯同類犯罪之特別惡性，以及對刑
    罰反應力較為薄弱之情狀，並參酌司法院大法官會議解釋第
    775 號解釋意旨，認就其本件所犯之罪加重最低本刑，與憲
    法罪刑相當之原則無違，依刑法第47條第1 項規定加重其刑
    」。
叁、審酌被告自認與告訴人古秋英間存有債務糾紛，本應秉持理
    性、平和之態度及合法途徑妥適處理，然其不思及此，卻恣
    意以傳送通訊軟體LINE訊息之方式恐嚇告訴人，實有不該，
    兼衡被告之素行、教育程度、職業、家庭經濟與生活狀況、
    犯後終能坦承犯行，態度勉可，然迄今未能與告訴人達成和
    解或成立調解，亦未取得告訴人之諒解等一切情狀，量處如
    主文所示之刑，並諭知如易科罰金之折算標準，以資處罰。
肆、本判決係依刑事訴訟法第310 條之2 及第454 條所製作之簡
    化判決，依法僅需記載犯罪事實、證據名稱及應適用之法條
    ，並得以簡略方式為之，如認定之犯罪事實、證據及應適用
    之法條，與檢察官起訴書之記載相同者，得引用之，附此敘
    明。
據上論斷，應依刑事訴訟法第273 條之1 第1 項、第299 條第1
項前段、第310 條之2 、第454 條（本件依刑事判決精簡原則，
僅記載程序法條文），判決如主文。
本案經檢察官范孟珊、邱蓓真偵查起訴，由檢察官陳炎辰到庭執
行公訴。
中　　華　　民　　國    111   年 　  4  　月 　 26  　日
                 刑事第二十四庭  法  官　李俊彥   
以上正本證明與原本無異。
如不服本判決，應於判決送達後20日內敘明上訴理由，向本院提
出上訴狀（應附繕本），上訴於臺灣高等法院。其未敘述上訴理
由者，應於上訴期間屆滿後20日內向本院補提理由書「切勿逕送
上級法院」。
                                 書記官  林慈恩
中　　華　　民　　國　  111 　年　   4    月    26    日
附錄本判決論罪之法律條文：
中華民國刑法第305 條
以加害生命、身體、自由、名譽、財產之事恐嚇他人，致生危害
於安全者，處2 年以下有期徒刑、拘役或9 千元以下罰金。
--------------------------------------------------------
附件：
臺灣新北地方檢察署檢察官起訴書
                                    110年度偵字第43793號
　　被　　　告　邱博彥　男　41歲（民國00年0月00日生）
　　　　　　　　　　　　住臺北市○○區○○路00號9樓
　　　　　　　　　　　　國民身分證統一編號：Z000000000號
上列被告因妨害自由案件，業經偵查終結，認應提起公訴，茲將
犯罪事實及證據並所犯法條分敘如下：
　　　　　　犯罪事實
一、邱博彥前因恐嚇案件，經臺灣臺北地方法院以106年度易字第57
    8號判決判處有期徒刑4月，嗣經臺灣高等法院以107年度上易字
    第212號判決駁回上訴確定，於民國107年11月15日易科罰金
    執行完畢。詎仍不知悔改，於110年7月11日0時54分許，在
    其位於臺北市文山區工作地點內，基於恐嚇危害安全之犯意
    ，持手機以通訊軟體LINE傳送訊息向古秋英恫稱：「妳被幹
    的影片」、「大家看」、「我會讓妳生不如死」等語，使古
    秋英心生畏懼，致生危害於生命、身體之安全。
二、案經古秋英訴由新北市政府警察局板橋分局報告偵辦。
　　　　　　證據並所犯法條
一、證據清單暨待證事實
編號 證據名稱 待證事實 1 被告邱博彥於偵查中之供述 坦承有於上揭時、地，持手機以LINE傳送「妳被幹的影片」、「大家看」、「我會讓妳生不如死」等訊息予告訴人古秋英之事實。 2 證人即告訴人古秋英 於警詢時之證述 被告有於上揭時間，以LINE傳送「妳被幹的影片」、「大家看」、「我會讓妳生不如死」等訊息予告訴人，使告訴人心生畏懼，致生危害於生命、身體之安全之事實。 3 被告與告訴人間LINE對話紀錄截圖2張 被告有於上揭時間，以LINE傳送「妳被幹的影片」、「大家看」、「我會讓妳生不如死」等訊息予告訴人之事實。 
二、核被告所為，係犯刑法第305條恐嚇危害安全罪嫌。又被告
    有如犯罪事實欄所載之論罪科刑及執行情形，此有本署刑案資料
    查註紀錄表1份附卷可稽，其於受有期徒刑執行完畢後，5年之
    內故意再犯本案有期徒刑以上之罪，為累犯，請依刑法第47
    條第1項規定，並參酌司法院大法官釋字第775號解釋文及理由
    書之意旨，審酌是否加重其刑。
三、依刑事訴訟法第251條第1項提起公訴。
　  此　致
臺灣新北地方法院
中　　華　　民　　國　 110　　年　　12　　月　　7 　　日
　　　　　　　　　　　　　檢　察　官  范孟珊
                                      邱蓓真